【裁判字號】    97,裁,2919
【裁判日期】    970529
【裁判案由】    聲請停止執行
【裁判全文】
最  高  行  政  法  院  裁  定
                                      97年度裁字第2919號
抗  告  人  東森巨蛋經營管理股份有限公司
代  表  人  甲○○
訴訟代理人  黃繼儂律師
            周威良律師
            洪雅萍律師
上列抗告人因與相對人臺北市體育處間聲請停止執行事件，對於
中華民國97年3月17日臺北高等行政法院96年度停字第137號裁定
，提起抗告，本院裁定如下︰
    主  文
抗告駁回。
抗告訴訟費用由抗告人負擔。
    理  由
一、按抗告法院認抗告為不合法或無理由者，應為駁回抗告之裁
    定。
二、本件抗告人於原審主張：相對人民國96年8月17日北市體處
    運字第09630783200號處分（下稱系爭函文），以抗告人與
    相對人簽訂之「台北市15,000席多功能體育館委託經營管理
    契約」（下稱委託經營管理契約）已經終止，令抗告人返還
    「台北小巨蛋」所有財產、資料及全部經營權，該行政處分
    之合法性顯有疑義，其執行將致抗告人發生難以回復之損害
    ，且有急迫情事，並非為維護重大公益所必要，請求裁定停
    止原處分之執行等語。原裁定以：經查本件相對人96年8月
    17日函文通知聲請返還「台北小巨蛋」所有財產、資料及全
    部經營權，無非基於「委託經營管理契約」合約當事人之地
    位主張合約上之權利，而向他方當事人為意思表示，本質上
    仍屬契約權利之行使，與行政處分為單方行使公權力之行為
    ，尚有不同，難謂係行政處分（本院94年度裁字第602號參
    照），抗告人就該非行政處分之通知聲請停止執行，難謂合
    法。何況「台北小巨蛋」所有財產、資料及全部經營權原屬
    相對人所有，相對人通知抗告人返還縱無理由而有不履約情
    事，日後亦非不得以金錢賠償，縱不停止執行，於一般社會
    通念上，亦不致達到回復困難之程度，本件停止執行之聲請
    亦與行政訴訟法第116條第2項規定之要件不符，應予駁回。
三、抗告意旨略謂：（一）原審法院關於97年3月4日準備程序通
    知書均未合法送達予抗告人及抗告人之訴訟代理人，致抗告
    人之訴訟代理人無法到庭，嚴重妨礙抗告人行使攻擊防禦等
    訴訟行為，致影響訴訟結果，屬程序重大瑕疵，應予廢棄。
    （二）系爭96年8月17日函文經相對人96年8月21日北市體處
    運字第09630804900號函肯認為行政處分在案，並載有救濟
    教示，復依司法院釋字第423號解釋意旨，該系爭96年8月17
    日函文已直接影響人民權利義務關係，實際對外發生效力，
    自屬行政處分無疑，原裁定認定非屬行政處分自有違法。（
    三）難以回復之損害，不應只以能否用金錢賠償損失作為唯
    一標準（本院95年度裁字第2380號裁定參照）。本件抗告人
    因相對人96年8月17日函文之行政處分，受有至少新台幣（
    下同）1億5千萬元以上之損害，其金額已屬過鉅，非一般人
    所能負擔，恐致抗告人經營陷入困境，嚴重影響抗告人及其
    員工之生存，原裁定未慮及抗告人損失是否過鉅及是否延伸
    耗費社會資源等情，亦屬未洽，爰請求廢棄原裁定等語。
四、本院查：本件原裁定係以本件相對人96年8月17日函文通知
    聲請返還「台北小巨蛋」所有財產、資料及全部經營權，無
    非基於「委託經營管理契約」合約當事人之地位主張合約上
    之權利，而向他方當事人為意思表示，本質上仍屬基於契約
    權利之行使，與行政處分為單方行使公權力之行為，尚有不
    同，難謂係行政處分，抗告人就該非行政處分之通知聲請停
    止執行，難謂合法，自無不合。至相對人96年8月21日北市
    體處運字第09630804900號函固認系爭函文為行政處分，並
    載有救濟教示，惟此乃係相對人主觀之見解，並不能改變系
    爭函文之法律性質。而系爭函文既非行政處分，自不發生停
    止執行之問題，從而本件原審自無庸依行政訴訟法第116條
    第4項於裁定前，再徵詢當事人之意見。縱依抗告人主張原
    審法院通知抗告人訴訟代理人之地址有誤，致抗告人之訴訟
    代理人未能及時至原審陳述意見，亦不影響本件原裁定之結
    果。綜上，原裁定駁回抗告人停止執行之聲請，並無違誤。
    至抗告人援引本院95年度裁字第2380號裁定，主張回復之損
    害不應只以能否用金錢賠償損失作為唯一標準，惟本件乃係
    因系爭函文並非行政處分，而駁回抗告人之聲請，自與本件
    能否回復原狀無涉，本院自無再予審酌之必要，附此敘明。
    抗告論旨，指摘原裁定違誤，求予廢棄，難認有理由，應予
    駁回。
五、據上論結，本件抗告為無理由。依行政訴訟法第104條、民
    事訴訟法第95條、第78條，裁定如主文。
中    華    民    國    97    年    5     月    29    日
                    最高行政法院第一庭
                        審判長法官  鄭  淑  貞
                              法官  黃  本  仁
                              法官  帥  嘉  寶
                              法官  鄭  小  康
                              法官  吳  東  都
以  上  正  本  證  明  與  原  本  無  異
中    華    民    國    97    年    5     月    30    日
                              書記官  郭  育  玎


司法院資訊處製作；財團法人民間司法改革基金會備份。
